

ANA VALDIVIA CANO

FRONTEND DEVELOPER



avc92j@gmail.com



660 626 906



anavaldiviacano



Anavalca



Portfolio

¡ HOLA!

Gracias a mi formación y a toda la experiencia laboral previa en el ámbito de la **comunicación**, he desarrollado aptitudes que me ayudan a **participar activamente en el proceso creativo y de diseño** de los proyectos.

Soy un persona **proactiva** y comprometida que siempre está en **continuo aprendizaje** y con gran **facilidad para trabajar en equipo.**

EXPERIENCIA

Frontend developer en Vodafone 2021 - 2022

Desarrollo web y maquetación de microsites. Javascript, Handlebars y diseño responsive.

Frontend developer 2020 - 2021

BBVAIT

Soporte y desarrollo de funcionalidades de la app de BBVA.

Locutora de radio 2020 - actualidad ESENCIA RADIO

Digital marketing manager 2018 -2020 HUMANA

Ejecutiva de cuentas 2016 - 2018 LYCLAND

Redactora de deportes 2015
ANTENA 3

Técnico audiovisual 2014 TELE 7 SAFOR

OTROS PROYECTOS



Desarrollo de una SPA para una boda



Proyecto finalista del hackathon "Malaga Tourism Challenge"

FORMACIÓN

- O Bootcamp de desarrollo frontend 2020 ADALAB
 - HTML5, CSS3, Flexbox, Grid, SASS, diseño responsive
 - Frameworks de desarrollo web: Bootstrap.
 - JavaScript, ES6 y React.
 - Control de versiones con Git (GitHub)
 - Filosofía **Agile** y **SCRUM**
- Cursos de desarrollo web 2020 actualidad UDEMY
- Máster en periodismo en Televisión 2014 2016
 UNIVERSIDAD ANTONIO DE NEBRIJA
- Grado en Comunicación Audiovisual 2010 2014
 UNIVERSIDAD DE GRANADA
 UNIVERSIDAD POLITÉCNICA DE VALENCIA (BECA SICUE 2014)



Intermediate B1 Certificate English

UNIVERSITY OF CAMBRIDGE

COMPETENCIAS Y HABILIDADES

